【裁判字號】    98,抗,412
【裁判日期】    980901
【裁判案由】    聲明異議
【裁判全文】
臺灣高等法院臺中分院民事裁定           98年度抗字第412號
抗  告  人  甲○○
相  對  人  乙○○
抗告人因與相對人間聲明異議事件，對於中華民國98年 7月27日
台灣台中地方法院98年度執事聲字第 4號所為裁定提起抗告，本
院裁定如下：
    主  文
抗告駁回。
抗告程序費用由抗告人負擔。
    理  由
一、抗告意旨略以：相對人關於下列執行費用所請求金額過高：
    (一)複丈費部分：應以地政事務所申請測量一次新台幣（下同
    ）4000元計算；(二)拆除費用部分：一、二樓牆壁，寬 4米、
    高3米五，三樓是鐵片隔間，一樓及二樓之樓層版只拆0.2米
    ，並未拆至鑑界處，以上拆除需九個工作天，以每天工資20
    00元計算，拆除工資總計為1萬8000元，相對人申請9萬4000
    元，顯屬浮報，請求重為認定云云。
二、按強制執行之費用，以必要部分為限，由債務人負擔，執行
    法院得命債權人代為預納；債權人因強制執行而支出之費用
    ，得求償於債務人者，得準用民事訴訟法第91條之規定，向
    執行法院聲請確定其數額。強制執行法第28條、第29條第 1
    項分別定有明文。
三、查相對人以其與抗告人間拆屋交地事件業經原法院執行處以
    97年度執字第 61324號執行事件受理並已執行終結為由，於
    民國98年6月9日依前揭規定檢具執行費用單據，向原法院執
    行處聲請確定執行費用額，原法院執行處以98年度司執聲字
    第10號裁定確認相對人得向抗告人求償之費用包含：(一)執行
    費：363元，(二)謄本費、複丈費：1萬2040元，(三)員警差勤費
    ：1000元，(四)拆除費用：9 萬4000元，共計10萬7403元，有
    原法院自行收納款項統一收據、地政規費徵收聯單附該聲請
    卷與上開執行卷可憑。依前開說明，相對人確因本件執行支
    付上揭費用，且該等費用核屬必要，原法院司法事務官確認
    數額，並無不當，抗告人對司法事務官之確定處分聲明異議
    ，原裁定予以駁回，亦屬適法。從而，抗告意旨仍執陳詞，
    指摘原裁定不當，求予廢棄，為無理由，應予駁回。
四、據上論結，本件抗告為無理由，爰依強制執行法第30條之 1
    、民事訴訟法第 495條之1第1項、第449條第1項、第95條、
    第78條，裁定如主文。
中    華    民    國    98    年      9     月    1    日
              民事第三庭    審判長法  官  陳照德
                                  法  官  朱樑
                                  法  官  李平勳
以上正本係照原本作成。
再為抗告應以適用法規顯有錯誤為理由。如提起再抗告者應於裁
定送達後十日內向本院提出抗告理由狀（須按照他造人數附具繕
本）並繳納抗告裁判費新臺幣壹仟元，同時委任律師或具有律師
資格之關係人為代理人。
                                  書記官  江丞晏
中    華    民    國    98    年      9     月    1    日


司法院資訊處製作；財團法人民間司法改革基金會備份。
